【裁判字號】    89,上訴,638
【裁判日期】    890816
【裁判案由】    毒品危害防制條例
【裁判全文】
臺灣高等法院臺中分院刑事判決          民國八十九年度上訴字第六三八號
    上  訴  人
    即  被  告  戊○○
    選任辯護人  洪松林
右上訴人因毒品危害防制條例案件，不服臺灣臺中地方法院中華民國八十九年二月二
十九日第一審判決（民國八十八年度訴字第四七三號，起訴案號：臺灣臺中地方法院
檢察署民國八十七年度偵字第二四六四一號、八十八年度偵字第一七四三、一八九○
、三七○號，及移送併辦審理八十八年度偵字第八九五三號），提起上訴，本院判決
如左：
    主    文
原判決關於連續施用第二級毒品及執行刑部分均撤銷。
戊○○連續施用第二級毒品，處有期徒刑捌月。安非他命（淨重零點零陸公克，包裝
重零點壹陸公克）沒收銷燬之。
其他上訴駁回。
本判決第二項所處之刑與上訴駁回部分所處有期徒刑壹年、捌年併科罰金三萬元，罰
金如易服勞役以三百元折算一日、貳年，應執行有期徒刑拾壹年。併科罰金萬元，
罰金如易服勞役以佰元折算壹日。海洛因（淨重零點零肆公克，包裝重零點貳伍公
克）及安非他命（淨重零點零陸公克，包裝重零點壹陸公克），均沒收銷燬之；分裝
管貳支、注射針筒貳支及玻璃管吸食器壹個均沒收。
    事    實
一、戊○○前曾因施用毒品案件，經本院依職權於民國（下同）八十七年八月十一日
    以八十七年度上訴字第九五七號裁定送觀察、勒戒後，認無繼續施用毒品之傾向
    後，而為免刑判決確定在案。詎戊○○猶不知悔改，復基於施用第一級毒品海洛
    因之概括犯意，自八十七年九月間起至八十八年一月十二日止，每一至三個星期
    一次，在其位於台中縣清水鎮○○路一○五巷八之四五號之住處及其友人位於台
    中縣清水鎮某處之住處等地，以將海洛因置於注射針筒中注射人體或置於香煙中
    點火產生煙霧等之施用方式，連續施用第一級毒品海洛因多次。戊○○另基於施
    用第二級毒品安非他命之概括犯意，自八十七年九月間起至八十八年一月十二日
    止在上開同一處所，每二、三個星期一次，以將安非他命置於吸食器中燒烤產生
    煙霧之方式，連續施用第二級毒品安非他命多次。嗣於八十八年一月十二日下午
    三時五十分許，在台中縣清水鎮○○路一一七號為警查獲，並扣得海洛因壹包（
    淨重零點零肆公克，包裝重零點貳伍公克），以及戊○○所有，分別供施用上開
    第一級、第二級毒品所用之分裝管貳支、注射針筒貳支及玻璃管吸食器壹個。其
    後戊○○經原審法院依八十八年度毒聲字第一八五號裁定送台灣台中看守所觀察
    、勒戒之結果，認戊○○有繼續施用毒品之傾向，而由檢察官聲請同院裁定令入
    戒治處所施以強制戒治。
二、戊○○復基於幫助他人施用第二級毒品安非他命之概括犯意，自八十七年六月底
    起至八十八年一月十二日止，因受案外人即其友人甲○○之委託，而以五百元至
    二千元不等之代價，在台中縣清水鎮某處，先後向不詳姓名者購買安非他命六次
    ，其後並均在其位於台中縣清水鎮○○路一○五巷八之四五號之住處交予甲○○
    施用。嗣於八十八年一月十二日，在甲○○位於台中縣清水鎮○○路一一七號住
    處為警查獲，並扣得戊○○代甲○○購買以供施用之安非他命一包（淨重零點零
    陸公克，包裝重零點壹陸公克）。
三、戊○○另基於非法販賣化學合成麻醉藥品以營利之概括犯意，分別於八十六年十
    月中旬、同年月下旬，先後在台中縣清水鎮○○路財神電動玩具店與其位於台中
    縣清水鎮○○路上開住處，均以每小包安非他命（重約零點貳公克）新台幣（下
    同）一千元之價格，連續販賣第二級毒品安非他命予己○○共二次；又承上開意
    圖營利非法販賣安非他命之概括犯意，自八十六年九月二十三日起至同年十一月
    四日止，每三、四日一次，在台中縣清水鎮大龍眼遊藝場，均以一小包安非他命
    一千元至二千元不等之價格，連續販賣第二級毒品安非他命予丙○○共十次。嗣
    分別於八十七年十一月二日，在台中縣清水鎮○○路一六○巷六四號為警查獲己○○持有毒品而獲悉上情；以及於八十七年十二月十四日，在台中縣清水鎮○○
    路六六之一號為警查獲丙○○持有安非他命吸食器及沾有安非他命之空袋各一個
    而查獲上情。
四、戊○○復基於轉讓第二級毒品安非他命之概括犯意，分別於八十六年中旬及同年
    六月二十六日，在其位於高美路之上開同一住處，無償轉讓安非他命予丁○○共
    二次；另又承上開無償轉讓安非他命之概括犯意，自八十七年六月間起至八十八
    年一月十二日止，在上開同一住處，無償轉讓安非他命予甲○○共二十次。嗣於
    八十六年六月二十六日，丁○○因施用毒品案件為警查獲，其後並於八十七年十
    二月十六日檢察官偵查中陳稱上情；另於八十八年一月十二日，在甲○○上開住
    處查獲甲○○方知悉上情。
五、案經台中縣警察局烏日分局及清水分局分別報請臺灣臺中地方法院檢察署檢察官
    偵查起訴。
    理    由
一、訊據上訴人即被告戊○○（以下簡稱為被告）對於其確於上開時、地，分別連續
    施用第一級毒品海洛因與第二級毒品安非他命等情坦承不諱，而台中縣警察局烏
    日分局於八十八年一月十二日所採集被告戊○○之尿液，經送檢驗之結果，確呈
    甲基安非他命及嗎啡陽性之反應，有台中縣衛生局檢驗尿水報告書附卷可稽，復
    有扣案之毒品海洛因（淨重零點零肆公克，包裝重零點貳伍公克）、分裝管貳支
    、注射針筒貳支及玻璃管吸食器壹在卷可証，足認被告供承其連續施用第一級、
    第二級毒品部分之自白，核與事實相符，應認為實在。又扣案之結晶物，確係毒
    品海洛因，淨重零點零肆公克，包裝重零點貳伍公克，有法務部調查局鑑定通知
    書在卷為憑，另被告前因施用毒品案件，經本院依職權於八十七年八月十一日以
    八十七年度上訴字第九五七號裁定送觀察、勒戒後，認無繼續施用毒品之傾向後
    ，而為免刑判決確定，有台灣台中地方法院檢察署刑案資料查註紀錄表及八十七
    年度上訴字九五七號判決在卷足憑，故被告戊○○本次再施用第一級毒品海洛因
    及第二級毒品安非他命，係屬五年內再犯。而被告經原審法院依八十八年度毒聲
    字第一八五號裁定送台灣台中看守所觀察、勒戒之結果，認戊○○有繼續施用毒
    品之傾向，而由檢察官聲請本院裁定令入戒治處所施以強制戒治，亦有同院八十
    八年度毒聲字第一八五號裁定及台灣台中看守所八十八年一月二十二日中所奕
    總字第二八四號函附之有無繼續施用毒品傾向證明書在卷可證，是被告戊○○上
    開施用毒品部分之犯行，堪以認定。
二、另被告亦坦承其確曾由甲○○出錢後，代甲○○購買安非他命交予甲○○施用等
    情不諱，惟仍矢口否認其有何連續幫助甲○○施用第二級毒品之犯行，辯稱：其
    僅係於二人合資之情形下代為購買云云。惟查，被告戊○○確於上開時、地，受
    甲○○之委託代為購買安非他命六次，而交予甲○○施用等情，迭經證人甲○○
    於警局、偵訊及原審法院調查中證述詳實，復有由戊○○代甲○○購入之安非他
    命（淨重零點零陸公克，包裝重零點壹陸公克）扣案可憑，且台中縣警察局烏日
    分局於八十八年一月十二日所採集證人甲○○之尿液，經送檢驗之結果，確呈甲
    基安非他命陽性之反應，有台中縣衛生局檢驗尿水報告書附卷可稽，辯稱其無連
    續幫助施用第二級毒品云云，不足採信。又扣案之結晶物，確係毒品安非他命，
    淨重零點零陸公克，包裝重零點壹陸公克，有法務部調查局鑑定通知書附卷為證
    。是被告戊○○上開幫助施用第二級毒品部分之犯行，洵堪認定。
三、又被告戊○○矢口否認其有何連續多次販賣第二級毒品安非他命予己○○與丙○○，以及連續多次轉讓第二級毒品安非他命予甲○○與丁○○之犯行，辯稱：其
    根本不認識己○○及丙○○，是己○○及丙○○於警局所述顯有瑕疵，無足採信
    ，其係與甲○○及丁○○合資購買安非他命後一同施用云云。惟查：
（一）被告戊○○雖以其不認識證人己○○及丙○○，而該二人於警訊中所言既未錄
      音錄影，則所為證述顯有瑕疵，尚非得作為其不利之證據，此外復無安非他命
      等物扣案足證，是尚無證據證明被告犯罪云云為置辯，按刑事訴訟法第一百條
      之一：「訊問被告應全程連續錄音」「筆錄內所載之被告之陳述與錄音、錄影
      之內容不符者，除有前項但書之情形外，其不符部分，不得作為證據。」規定
      之立法目的雖係在建立訊問筆錄之公信力，並擔保嫌犯之陳述係出於自由意思
      ，以及筆錄內容與陳述相符，然以刑事訴訟法第一百條之一第一項、第二項關
      於全程錄音、錄影之規定，因我國刑事訴訟審判尚未排除未經錄音、錄影筆錄
      之證據能力，是其證據證明力自應由法院斟酌，從而上開規定是否適用於證人
      所為之證述，已不無疑義，故縱查證人己○○及丙○○於警訊中筆錄之製作未
      同時進行錄音、錄影存證，惟承上論述，上開證人己○○及丙○○之警訊筆錄
      仍應得作為證據，從而本案即應審究證人己○○及丙○○所為警訊筆錄之證據
      力為何？經查證人己○○及丙○○之警訊筆錄，業經證人己○○及丙○○等二
      人簽認無誤，且其二人尚先後於檢察官偵查中結證上情屬實，是證人己○○及
      丙○○二人於警訊中所言既非經不正當方法訊問所得，亦即其二人於警訊及偵
      查中證述之真實性及任意性，應無疑義，而可為被告戊○○論罪之憑據，從而
      被告戊○○確曾於上開時、地，先後分別販賣安非他命多次予己○○及丙○○
      二人等情，分別迭據證人己○○與丙○○於警局及檢察官偵查中證述詳實，自
      應認為真實，蓋以證人己○○及丙○○既係先後於八十七年十一月二日、同年
      十二月十四日，在台中縣清水鎮○○路一六○巷六四號、台中縣清水鎮○○路
      六六之一號，分別為台中縣警察局清水分局、烏日分局查獲，並均證稱所施用
      之毒品安非他命均係向被告戊○○購買之情，且復先後於檢察官偵查中仍陳稱
      上情無誤，益證該二人均顯非誣陷被告，而被告戊○○確有上開販賣安非他命
      予己○○及丙○○之犯行無疑，是被告聲請勘驗該二人於警訊之錄音、錄影帶
      ，即無傳訊及勘驗之必要。且雖證人丙○○於原審法院調查中改稱其僅向被告
      戊○○購買一次等情，證人己○○、丙○○二人在本院行調查時到庭具結後，
      則堅不吐實，咸供稱：不認識戊○○（按指被告）是向「嬰仔」買的，「嬰仔
      」非被告云云（見本審卷第六十七頁正面、第九十七頁反面、第九十八頁正面
      ）。但被告則自承其綽號叫「嬰仔」（見同上卷第六十三頁反面），因之上開
      二證人應係向被告購買，殊無可疑。然此應係事後迴護被告之詞，不足採信；
      又被告戊○○既係於八十六年十月中旬、同年月下旬以及自八十六年九月二十
      三日起至同年十一月四日止，分別販賣安非他命予己○○及丙○○，從而該購
      買之安非他命於該二人為警查獲時，依常理業經分別施用殆盡，致未能扣案，
      並無疑義，亦符社會經驗法則，是要難以此否定證人己○○及丙○○上開證言
      之真實性，是被告戊○○辯稱其並無上開販賣安非他命之犯行云云，顯係卸飾
      之詞，不足採信。
（二）被告戊○○雖另辯稱其係與證人甲○○及丁○○合資購買安非他命而一同施用
      ，其並無轉讓安非他命之犯行云云，惟查，被告確於上開時、地，分別連續無
      償轉讓安非他命予甲○○及丁○○等情，分別業據證人甲○○於警局、偵查與
      原審法院調查中，以及證人丁○○於偵查與原審法院調查中證述詳實，且查被
      告戊○○於同院審理中亦曾自承其與甲○○間確有提供安非他命互請施用之情
      ，從而被告戊○○辯稱係合資購買云云，即無可採。
四、綜上論述，被告上開所辯，均不足採信，本件事證已臻明確，其上開犯行，均堪
    認定。
五、查被告戊○○於八十六年十月中旬、同年月下旬，以及自八十六年九月二十三日
    起至同年十一月四日止，連續販賣安非他命予己○○及丙○○之行為，原係犯麻
    醉藥品管理條例第十三條之一第二項第一款之非法販賣化學合成麻醉藥品罪，惟
    被告犯罪後，毒品危害防制條例業經立法院三讀通過，並經總統於八十七年五月
    二十日公布，而於八十七年五月二十二日生效，安非他命係屬毒品危害防制條例
    第二條第二項第二款所規定之第二級毒品，是被告非法販賣安非他命之行為，應
    係犯毒品危害防制條例第四條第二項之販賣第二級毒品罪，然比較新舊法之結果
    ，新法即毒品危害防制條例就上開販賣安非他命犯罪之處罰刑度顯較麻醉藥品管
    理條例第十三條之一第二項第一款之非法販賣化學合成麻醉藥品罪重，又麻醉藥
    品管理條例已於八十八年六月二日公布修正為管制藥品管理條例，依該條例第三
    十七條規定，非法販賣第二級管制藥品者，依毒品危害防制條例處理，按此規定
    仍較之於麻醉藥品管理條例為重，是依刑法第二條第一項但書之規定，自應適用
    較有利於被告之舊法即裁判前麻醉藥品管理條例第十三條之一第二項第一款處罰
    。核被告戊○○所為，分別係違反毒品危害防制條例第十條第一項之施用第一級
    毒品海洛因罪、同條例第十條第二項之施用第二級毒品安非他命罪、同條例第八
    條第二項之轉讓第二級毒品罪及麻醉藥品管理條例第十三條之一第二項第一款之
    非法販賣化學合成麻醉藥品罪。被告施用第一級與第二級毒品、幫助施用第二級
    毒品、轉讓第二級毒品及非法販賣化學合成麻醉藥品前，非法持有第一級、第二
    級毒品及化學合成麻醉藥品之犯行，分別為其施用第一級與第二級毒品、轉讓第
    二級毒品與非法販賣化學合成麻醉藥品之行為所吸收，均不另論罪。被告係以連
    續幫助甲○○施用安非他命之意思而交付安非他命予甲○○，所為核係違反毒品
    危害防制條例第十條第二項之罪之幫助犯。被告先後多次施用第一級毒品海洛因
    、多次施用第二級毒品安非他命與多次幫助甲○○施用第二級毒品安非他命、多
    次轉讓安非他命及多次非法販賣化學合成麻醉藥品之犯行，均觸犯構成要件相同
    之罪，顯均係基於概括之犯意而為之，均為連續犯，而應分別論以連續施用第一
    級毒品海洛因罪一罪、連續施用第二級毒品安非他命罪一罪、連續轉讓第二級毒
    品罪一罪及連續非法販賣化學合成麻醉藥品罪一罪，並均分別加重其刑。被告所
    犯上開四罪間，犯意個別，罪名有異，應予分論併罰。爰審酌被告於政府大力宣
    導反毒之際，竟為圖暴利而販賣安非他命供他人施用，另又無償轉讓安非他命供
    他人施用，嚴重戕害國民身心健康，影響社會治安，腐蝕國家根基，其犯罪之動
    機、目的、手段及前因施用毒品經一次觀察勒戒後，因認無繼續施用傾向，經免
    刑判決後，卻仍再犯本案之罪，而施用上開第一級、第二級毒品係屬自戕之行為
    ，其犯後除施用部分坦認犯行外，餘均否認犯行，顯然不知悔悟等一切情狀，分
    別依序量處有期徒刑一年、十月、八年併科罰金三萬元、二年定其應執行刑為有
    期徒刑十一年六月，併科罰金三萬元，如易服勞役以三百元折算一日，併扣獲之
    海洛因等物分別宣告沒收銷燬之，或沒收，固非無見，惟查其中之第二罪犯行部
    分中事實欄二，復基於幫助他人施用第二級安非他命之概括犯意自八十七年六月
    底至：：：購買安非他命應為「六次」原判決事實欄竟書為「六、七次」事實有
    欠明確，此部分上訴意旨固未指摘及此，但原判決此部分既有上述可議之處，自
    應由本院將原判決此部分及其應執行刑均撤銷。另酌情科處有期徒刑八月，扣案
    之安非他命（淨重○‧○六公克，包裝重○‧一六公克）沒收銷燬之。餘三部分
    犯行、原判決因依毒品危害防制條例第十條第一項、第十八條第一項前段，刑法
    第三十八條第一項第二款，麻醉藥品管理條例第十三條之一第二項第一款，刑法
    第四十二條第二項，罰金罰鍰提高標準條例第二條，同上毒品危害防制條例第八
    條第二項依序就連續施用第一級毒品部分處有期徒刑一年，扣案之海洛因（淨重
    ○‧○四公克，包裝重○‧二五公克），沒收銷燬之，分裝管二支、注射針筒二
    支均沒收。連續非法販賣化學合成麻醉藥品部分處有期徒刑八年，併科罰金三萬
    元，罰金如易服勞役以三百元折算一日，連續轉讓第二級毒品部分處有期徒刑二
    年，認事用法及量刑均屬適當，上訴意旨，仍執前詞，指摘原判決不當，非有理
    由，均應予駁回。本判決第二項所處之刑與駁回部分所處之刑，本院併定其應執
    行刑為有期徒刑十一年併科罰金三萬元，罰金如易服勞役以三百元折算一日。至
    扣案之海洛因（淨重零點零肆公克，包裝重零點貳伍公克）及安非他命（淨重零
    點零陸公克，包裝重零點壹陸公克），均係毒品，應依毒品危害防制條例第十八
    條第一項前段之規定，沒收銷燬之。至扣案分裝管貳支、注射針筒貳支及玻璃管
    吸食器壹個，均係被告戊○○所有，分別供上開施用第一級、第二級毒品所用之
    物，業據被告供承在卷，惟因非屬違禁物，且非專供施用毒品之器具，應依刑法
    第三十八條第一項第二款之規定，宣告沒收併執行之。另扣案之小皮包壹只，因
    尚乏證據證明係供被告所為上開犯行所用之物，且非屬違禁物，爰不另為沒收之
  諭知，附此敘明。
六、公訴意旨另以：被告戊○○基於販賣第二級毒品以牟利之概括犯意，自八十五年
    十二月間起至八十七年十一月間止，在台中縣清水鎮境內，連續販賣第二級毒品
    安非他命予王豪傑、陳梓豐及陳登法等三人多次；復另基於轉讓第二級毒品之概
    括犯意，自八十六年間起至八十八年一月十日止，在其位於台中縣清水鎮○○路
    一五○巷八之四五號住處，連續無償轉讓第二級毒品安非他命予陳梓豐多次等情
    ；因認被告戊○○另涉有違反毒品危害防制條例第四條第二項之連續販賣第二級
    毒品安非他命罪嫌及同條例第八條第二項之連續轉讓第二級毒品罪嫌云云。公訴
    人認被告另涉犯上開罪嫌，無非係以被告所為上開犯行，業據證人王豪傑、陳梓
    豐及陳登法等三人於警訊中證述詳實，此外復有通訊監察譯文附卷足參，為其主
    要論據。惟查上開事實，訊之被告則堅詞否認，辯稱：其並不認識陳登法，另其
    與王豪傑、陳梓豐係合資購買安非他命，其並無販賣或轉讓安非他命予陳登法、
    王豪傑及陳梓豐之犯行云云。經查：
（一）證人陳登法雖曾於警訊中証稱，八十六年十二月二十一日及八十七年一月十一
      日，在台中縣清水鎮○○路九六之二三號，先後以一千元及五百元之代價，向
      被告戊○○購買安非他命二次，惟證人陳登法於本院訊問中即翻異前述，證稱
      其係向叫「嬰」者所購，非向被告戊○○所購，未與被告戊○○以電話聯絡等
      情，是其於警訊中所為證言是否虛妄，即非無置喙之餘地。
（二）另證人王豪傑雖曾於警訊中證稱，八十五年十二月中旬及八十六年一月初，在
      台中縣清水鎮○○路被告戊○○上開住處，先後向被告戊○○購買安非他命共
      二次，每次一千元等情，惟查其於原審法院調查中卻另證稱，其忘記曾否向被
      告戊○○購買安非他命等情，是其於警訊中之證言是否可信，已非無疑義，再
      觀諸被告戊○○曾於八十五年十二月七日起因違反麻醉藥品管理條例之案件收
      容於台灣台中少年觀護所，嗣於同年十二月二十三日甫釋放等情，有台灣台中
      少年觀護所八十八年九月八日中觀所總字第一○六六號函在卷可證，是證人王
      豪傑於警局所言，即無足採信。
（三）又證人陳梓豐雖曾於警訊中證稱，其自八十七年九月二十九日起，心情壞就到
      被告戊○○的住處，以五百元至一千元之代價，向戊○○拿毒品施用，陸續有
      數十次，且八十七年十一月九日，其曾撥打號碼為000000000之電話
      或號碼為0000000000號之呼叫器聯絡被告戊○○，委託被告代為以
      一千元之代價購買安非他命，該日被告戊○○尚抽取一半安非他命施用等情，
      然證人陳梓豐不僅於警訊中並未明確指出其向被告戊○○購買非他命之次數及
      時地，且復於原審法院調查中又另改稱，其係與被告戊○○合資購買，被告並
      未販賣或提供安非他命予其施用等情，從而證人陳梓豐於警局所言是否屬實，
      即有所可疑，是亦尚非得據為不利被告戊○○之證據。
（四）末查公訴人雖另提出八十七年十二月間起之通聯紀錄為據，然查該通聯紀錄之
      時間既係證人陳登法、王豪傑及陳梓豐上開所指購買時日之後，從而即亦非得
      據為不利被告戊○○之證據。此外復查無其他確切證據足證被告戊○○尚有上
      開公訴人所指之犯行，上開部分自均屬不能證明被告戊○○犯罪，原應為無罪
      之諭知，惟因公訴人認上開部分與已起訴論罪之幫助施用第二級毒品罪及非法
      販賣化學合成麻醉藥品部分，分別有連續犯之裁判上一罪關係，爰不另為無罪
      判決之諭知，附此敘明。
七、至移送併案審理部分（八十八年度偵字第八九五三號）意旨略以：被告戊○○基
    於販賣第二級毒品以牟利之概括犯意，自八十七年九月二十九日起至同年十一月
    間止，在台中縣清水鎮某處，連續販賣第二級毒品安非他命予陳梓豐多次；復另
    基於轉讓第二級毒品之概括犯意，自八十七年九月間起至同年十一月二十八日止
    ，在其位於台中縣清水鎮○○路一五○巷八之四五號住處，連續無償轉讓第二級
    毒品安非他命予陳梓豐多次等情；因認被告戊○○另涉有違反毒品危害防制條例
    第四條第二項之連續販賣第二級毒品安非他命罪嫌及同條例第八條第二項之連續
    轉讓第二級毒品罪嫌云云。惟查：證人陳梓豐不僅於警訊中並未明確指出其向被
    告戊○○購買非他命之次數及時地，且復於原審法院調查中又另改稱，其係與被
    告戊○○合資購買，被告並未販賣或提供安非他命予其施用等情，從而證人陳梓
    豐於警局所言是否屬實，非無可疑，而尚非得據為不利被告戊○○之證據；此外
    復查無其他確切證據足證被告戊○○尚有上開犯行，從而該部分即屬不能證明被
    告戊○○犯罪，從而即與本件已起訴論罪之幫助施用第二級毒品罪及非法販賣化
    學合成麻醉藥品部分，無實質上一罪或連續犯之裁判上一罪關係，自非本院所得
    併予審究，移由檢察官另行處理，附此敘明。
八、據上論斷，應依刑事訴訟法第三百六十九條第一項前段、第三百六十四條、第二
    百九十九條第一項前段、第三百六十八條，毒品危害防制條例第十條第二項、第
    十八條第一項前段，刑法第十一條前段、第五十六條、第五十一條第五款第九款
    ，判決如主文。
本案經檢察官乙○○到庭執行職務。
中      華      民      國    八十九     年      八     月      十六    日
                                  臺灣高等法院臺中分院刑事第六庭
                                        審判長法  官  李  文  雄
                                              法  官  邱  顯  祥
                                              法  官  陳  嘉  雄
右正本證明與原本無異。
施用第二級毒品部分不得上訴。餘均得上訴。
如不服本判決應於收受送達後十日內向本院提出上訴書狀，其未敘述上訴之理由者並
得於提起上訴後十日內向本院補提理由書（均須按他造當事人之人數附繕本）。
                                              書記官  王  麗  英
中      華      民      國    八十九     年      八     月      十七    日
                    Ｃ


司法院資訊處製作；財團法人民間司法改革基金會備份。
